【裁判字號】    95,交聲,17
【裁判日期】    950308
【裁判案由】    違反道路交通管理處罰條例聲明異議
【裁判全文】
臺灣雲林地方法院交通事件裁定          95年度交聲字第17號
移送機關    交通部公路總局嘉義區監理所雲林監理站
受處分人即
異  議  人  甲○○
上列受處分人因違反道路交通管理處罰條例案件，對於交通部公
路局嘉義區監理所雲林監理站民國95年1月4日所為之處分（雲監
裁字第裁72-A5I304907號裁決書），聲明異議，本院裁定如下：
    主  文
異議駁回。
    理  由
一、按汽車駕駛人，在設有禁止臨時停車標線處所臨時停車，處
    新臺幣三百元以上六百元以下罰鍰，道路交通管理處罰條例
    第五十五條第三款定有明文。
二、原處分機關交通部公路總局嘉義區監理所雲林監理站略以：
    受處分人即異議人甲○○於民國94年12月2日，駕駛車牌號
    碼FV－375號營業一般大客車，行經台北市○○路○段時，
    經現場執勤員警發現FV-375號車等在劃有紅線路段臨時停車
    違規載客，依違規事實製單舉發，違規單通知聯警方完成交
    付，尚無違誤，依法裁罰等語。
三、本件聲明異議意旨略以：異議人即受處分人為不服交通部公
    路總局嘉義區監理所雲林監理站95年1月4日雲監裁字第裁72
    -A5I304907號違反道路交通管理事件裁決書提出異議事：異
    議人於民國94年12月2日駕駛FV-375號營業一般大客車，行
    經台北市○○路○段時，被臺北市警察局以第A5I304907 號
    舉發違反道路交通管理事件通知單告發「在設有禁止臨時停
    車標線處所臨時停車」，舉發違反法條－道路交通管理處罰
    條例第55條第1項第3款規定各罰鍰新臺幣參佰元整。惟異議
    人是和欣汽車客運股份有限公司駕駛員，於遭警方舉發時係
    駕駛公司所有FV-375號營業班車，依公路主管機關核定營業
    路線及站牌處停靠搭載旅客，基此，異議人於公司所屬「經
    同意之營業路線及設站處所」搭載旅客並未違反汽車運輸業
    管理規定，如此舉發無理由，依法提出異議等語。
四、經查，本件受處分人甲○○，於上開時、地，駕駛FV-375號
    營業一般大客車，在劃有紅線路段臨時停車違規載客，經台
    北市警察局現場執勤員警依法逕行舉發等情，非但為受處分
    人於異議狀所承認，並有原舉發機關員警舉發之違反道路交
    通管理事件通知單一紙與交通部公路總局嘉義區監理所雲林
    監理站95年1月4日雲監裁字第裁72-A5I304907號違反道路交
    通管理事件裁決書一份在卷可稽。雖受處分人辯稱：伊是和
    欣汽車客運股份有限公司駕駛員，於遭警方舉發時係駕駛公
    司所有FV-375號營業班車，依公路主管機關核定路線及站牌
    處停靠搭載旅客，基此，受處分人於公司所屬「經同意營業
    路線及設站處所」搭載旅客並未違反汽車運輸業管理規則規
    定等語，惟臺北市政府為落實推動城際客運轉運站政策，及
    減少大客車於台北市市區道路繞行及於路測密集設站衍生之
    交通、環境、噪音及居住品質問題，推動國道客運台北總站
    ，就相同範圍進行管制事宜，而分別已於92年4月8日發函預
    告各業者臺北車站周邊即將進行管制。93年2月10日公告並
    轉知業者「臺北車站周邊國道客運及公路客運設站管制區○
    ○○○段）-禁止設站位」。93年11月22日公告並轉知業者「
    臺北車站周邊國道客運及公路客運設站管制區○○○○段）-
    撤除現有路側站位（自國道客運臺北總站起用日起實施，得
    有緩衝3個月）。」94年8月2日國道客運臺北總站路線調整
    計畫呈報交通部，並副知各業者重申管制事宜。94年8月16
    日國道客運臺北總站啟用。94年9月16日函知各業者，自94
    年11月16日起開始管制。94年11月14日公告並轉知各業者「
    臺北車站周邊國道客運及公路客運設站管制區○○○○段）-
    撤除現有路側站位實施日期自94年11月16日起。94年11月9
    日赴現場各業者站牌處張貼公告。94年11月15日第二次赴現
    場各業者站牌處張貼公告。94年11月16日開啟管制及執法。
    係已依汽車運輸業管理規則第37條第1項第4款所定：經同意
    之營業路線及設站地點，當地政府如因實際需要得予調整變
    更，並應函請該管公路主管機關辦理之規定辦理。是受處分
    人前揭所辯尚非允洽，並不足採。從而，原處分機關交通部
    公路總局嘉義區監理所雲林監理站援引上開規定，裁處受處
    分人罰鍰300元，並無不當。本件異議無理由，應予駁回。
五、據上論斷，應依道路交通管理處罰條例第87條第2項，道路
    交通案件處理辦法第19條，裁定如主文。
中    華    民    國    95    年    3     月    8    日
                  交通法庭    法  官  林俊良
以上正本證明與原本無異。
如不服本裁定，應於送達後5 日內，向本院提出抗告狀。（須附
繕本）
                              書記官  李雅怡
中    華    民    國    95    年    3     月    8     日


司法院資訊處製作；財團法人民間司法改革基金會備份。
